【裁判字號】    95,交聲,350
【裁判日期】    950630
【裁判案由】    
【裁判全文】
臺灣彰化地方法院交通事件裁定         95年度交聲字第350號
原處分機關  交通部公路總局台中區監理所彰化監理站
受 處分 人
即 異議 人  乙○○
上列受處分人因違反道路交通管理處罰條例案件，對於交通部公
路總局台中區監理所彰化監理站所為之彰監四字第裁64－I00000
000號裁決，聲明異議，本院裁定如下：
    主  文
原處分撤銷。
乙○○不罰。
    理  由
一、聲明意旨略以：本車ＥＯ－九五○七號號牌兩面及行照，已
    於民國（下同）九十四年三月二十九日逕行註銷，其後本車
    輛交由甲○○代為處理報廢，不料他未經報廢還懸掛他車號
    牌行駛公路，導致本車所有人（即異議人）在不知情下，遭
    交通單位多次舉發，請改罰駕駛人甲○○等語。
二、按汽車牌照借供他車使用或使用他車牌照行駛者，處汽車所
    有人新臺幣三千六百元以上一萬零八百元以下罰鍰，並禁止
    其駕駛；又違反前揭之規定，牌照、號牌吊銷之，道路交通
    管理處罰條例第十二條第一項第五款、第十二條第二項後段
    有明文規定。
三、查異議人所有車輛（車號：ＥＯ－九五○七號，號牌已於九
    十四年三月二十九日註銷），由甲○○駕駛，懸掛ＬＵ－六
    三五○號號牌，於九十五年三月十四日十九時三十分許，行
    經彰化縣田尾鄉○○路○段公所路前，因「使用他車牌照行
    駛」違規，經彰化縣警察局警員掣單舉發之事實，有彰化縣
    警察局彰警交字第Ｉ00000000號舉發違反道路交通
    管理事件通知單（以下簡稱舉發通知單）、彰化監理站汽車
    車籍查詢表二紙可稽，復為異議人所不爭執，是本件違規事
    實洵可確定。惟異議人辯稱其所有車輛牌照經註銷後，該車
    委由甲○○報廢處置：「（問：車子為何會在甲○○的手上
    ？）當時他和我母親交往的時候，是用我的名字去購買這部
    車子」、「（問：該車實際上何時所有？何人在使用？）都
    是甲○○在使用，錢也是他出的。」、「（問：甲○○是否
    知道你有被開罰單？）第一次我收到罰單的時候他知道，後
    來我把車牌拆走，然後拿去報廢，之後就沒有聯絡了。我是
    後來收到行政執行署的催繳才知道被開罰單四萬多元，當時
    我把罰單繳完，然後我把號牌拆走，然後拿去報廢。是最近
    我收到這張紅單，我才知道他還有使用他人的車牌號碼有被
    開罰單。」、「（問：為何當時同意用你的名字購車？）當
    時不曉得後面會有這麼多的問題，且當時他被開罰單的時候
    ，我不知道。」（見本院九十五年五月十九日訊問筆錄第一
    至二頁）。經查：本件違規車輛ＥＯ－九五○七號自用小客
    車，業已於九十四年三月二十九日逕行註銷執行，有彰化縣
    監理站汽車車籍查詢表一紙在卷可查；又本件違規駕駛為甲
    ○○，亦有違規通知單足資確定，並核以上開異議人所述，
    甲○○即為本件違規車輛之實際管領、使用人，其未經汽車
    所有人即異議人同意，於汽車牌照已註銷情形下，另懸掛他
    車號牌違規行駛，依道路交通管理處罰條例第八十五條第二
    項之規定：「本條例關於車輛所有人之處罰，如應可歸責於
    車輛駕駛人者，處罰車輛駕駛人。」，故本件違規事件，即
    應以車輛駕駛人甲○○為裁罰對象。綜上所述，本件違規車
    輛既已於九十四年間繳銷牌照，該車實際管領人及使用人亦
    非異議人，即無可歸責於汽車所有人即異議人，原處分機關
    援引首揭道路交通管理處罰條例以異議人為裁罰對象，於法
    尚有未合，故本件異議為有理由，自應由本院將原處分撤銷
    ，另為受處分人即異議人不罰之諭知始為允當。
據上論斷，應依道路交通案件處理辦法第二十條前段，裁定如主
文。
中    華    民    國    95    年    6     月    30    日
                  交通法庭    法  官  李水源
以上正本證明與原本無異。
如不服本裁定，應於裁定送達後5日內，向本院提出抗告狀。
中    華    民    國    95    年    7     月    3     日
                              書記官  廖建興


司法院資訊處製作；財團法人民間司法改革基金會備份。
